# 请教陈版主，母公司改制子公司是否也需要改制

提问人：chiy1992 时间：2017-07-05 16:28:58
版主你好，母公司为全民所有制企业计划改成公司制企业，合并范围内子公司是集体所有制企业，请问母公司改制的时候是否子公司也要进行改制，这方面有没有强制性要求？

回答人：chenyiwei
由于公司制企业和非公司制企业在治理机构、责任形式等方面存在较大差异，因此公司制企业不适合于持有集体所有制企业的股权。
建议对该集体企业一并改制。也可以先对该集体企业进行改制，再对母公司改制。